【裁判字號】    97,訴緝,53
【裁判日期】    970908
【裁判案由】    偽造文書等
【裁判全文】
臺灣臺南地方法院刑事判決              97年度訴緝字第53號
公  訴  人  臺灣台南地方法院檢察署檢察官
被      告  乙○○
                    號
                    (現另案於臺灣臺南監獄臺南分監執行中)
上列被告因偽造文書等案件，經檢察官提起公訴（93年度偵緝字
第837號），被告於準備程序進行中，就被訴事實為有罪之陳述
，本院合議庭裁定進行簡式審判程序，判決如下：
    主  文
乙○○行使偽造私文書，足以生損害於公眾及他人，累犯，處有
期徒刑參月。保證書上偽造之「楊正芳」署押壹枚及「楊正芳」
印文壹枚均沒收；又連續意圖為自己不法之所有，而侵占對於業
務上所持有之物，累犯，處有期徒刑拾月。應執行有期徒刑壹年
。保證書上偽造之「楊正芳」署押壹枚及「楊正芳」印文壹枚均
沒收。
    事實及理由
一、本件係經被告乙○○於準備程序為有罪之表示，而經本院合
    議庭裁定以簡式審判程序加以審理，依刑事訴訟法第273條
    之2、第159條第2項之規定，不適用傳聞法則有關限制證據
    能力之相關規定；並得依同法第310條之2準用第454條之規
    定製作略式判決書（僅記載「證據名稱」），合先敘明。
二、本件犯罪事實及證據，均引用附件檢察官起訴書之記載。
三、新舊法比較：
    按行為後法律有變更者，適用行為時之法律。但行為後之法
    律有利於行為人者，適用最有利於行為人之法律，刑法第2
    條第1項定有明文。查被告乙○○行為後，刑法已於94年2月
    2日修正公布，並於95年7月1日生效施行。茲比較本案所涉
    新舊刑法如附表所示。
四、核被告乙○○所為，係犯刑法第216條、第210條之行使偽造
    私文書罪，及第336條第2項之業務侵占罪、刑法第339條之2
    第1項之以不正方法由自動付款設備取得他人之物罪。被告
    多次業務侵占犯行、以不正方式由自動付款設備取得他人之
    物之犯行，時間緊接、所犯均係構成要件相同之罪名，均顯
    係基於概括犯意為之，應分別依修正前刑法第56條論以連續
    業務侵占罪及連續以不正方法由自動付款設備取得他人之物
    罪，並加重其刑（關於新舊法之比較，詳下述）。又被告所
    犯業務侵占罪及以不正方法由自動付款設備取得他人之物罪
    2 罪間，有方法、結果之牽連犯關係，應依修正前刑法第55
    條後段，從一重之連續業務侵占罪處斷。另被告前因違反臺
    灣地區與大陸地區人民關係條例案件，經法院判處有期徒刑
    2年6月確定，於92年7月7日縮短刑期假釋出監，92年9月27
    日因假釋期滿未經撤銷假釋，視為執行完畢，有臺灣高等法
    院被告前案紀錄表在卷可按，其於刑之執行完畢後5年之內
    故意再犯有期徒刑以上之罪，均為累犯，均應依刑法第47條
    規定加重其刑。
五、爰審酌被告有前述之前科，不知謹慎行止，竟冒用已故父親
    之署押及印文，偽造保證書而應徵工作，復因貪圖己利，侵
    占業務上所持有之財物，及盜刷他人之信用卡，造成被害人
    己○○等人之損失，惟念及其侵占之被害人己○○、丙○○
    、戊○○、丁○○等人之物品，及盜領之丙○○所有現金價
    值非鉅，始終坦認犯行之態度等一切情狀，各量處如主文所
    示之刑，並定應執行之刑。保證書上被告偽造之「楊正芳」
    印文、署押各1枚，不問屬於犯人與否，均應依刑法第219條
    規定併予宣告沒收。
六、另被告本案犯罪時間雖在96年4 月24日以前，且受1年6月以
    下有期徒刑之宣告，惟按於中華民國96年罪犯減刑條例施行
    前（即96年7月16日前），經通緝而未於96年12月31日以前
    自動歸案接受偵查、審判或執行者，不得依本條例減刑，中
    華民國96年罪犯減刑條例第5條定有明文。查被告於本院審
    理中，因傳拘未到，經本院於96 年5月30日以南院刑緝字第
    192號通緝書通緝在案後，並未自動歸案接受偵查，直到97
    年7月3日，才在臺南市○區○○路1段127號被警方緝獲到案
    等情，有卷附通緝書及被告緝獲到案之警詢筆錄可按，揆諸
    前揭規定，被告即不得依中華民國96年罪犯減刑條例第2條
    之規定減刑，附此敘明。
七、據上論斷，應依刑事訴訟法第299條第1項前段、第273條之1
    第1項、第310條之2、第454條第2項，刑法第2條第1項前段
    、修正前刑法第56條，刑法第216條、第210條、第336條第2
    項、第339條之2第1項、第219條，修正前刑法第55條後段、
    第47條、第51條第5款，刑法施行法第1條之1，判決如主文
    。
八、如不服本判決，應於判決送達後10日內，向本院提出上訴書
    狀。
本案經檢察官甲○○到庭執行職務。
中    華    民    國    97    年    9     月    8     日
                  刑事第十二庭  法  官  莊玉熙
以上正本證明與原本無異。
如不服本判決應於收受本判決後10日內向本院提出上訴書狀，並
應敘述具體理由。如未敘述上訴理由者，應於上訴期間屆滿後20
日內向本院補提理由書狀（均須按他造當事人之人數附繕本）「
切勿逕送上級法院」。
                                書記官  余富誠
中    華    民    國    97    年    9     月    8     日
附錄本案論罪科刑法條：
刑法第210條
偽造、變造私文書，足以生損害於公眾或他人者，處五年以下有
期徒刑。
刑法第216條
行使第二百十條至二百十五條之文書者，依偽造、變造文書或登
載不實事項或使登載不實事項之規定處斷。
刑法第339條之2第1項
意圖為自己或第三人不法之所有，以不正方法由自動付款設備取
得他人之物者，處三年以下有期徒刑、拘役或一萬元以下罰金。
刑法第336條
對於公務上或因公益所持有之物，犯前條第1項之罪者，處1年以
上7年以下有期徒刑，得併科5千元以下罰金。
對於業務上所持有之物，犯前條第1項之罪者，處6月以上5年以
下有期徒刑，得併科3千元以下罰金。
前二項之未遂犯罰之。
附表－新舊法比較
一、牽連犯：
    修正後刑法已刪除第55條關於牽連犯之規定，則依修正前即
    行為時之舊法規定，可應從一重罪處斷之罪，因新法已刪除
    牽連犯規定，若所犯各罪應依數罪併罰之規定分論併罰，則
    比較新舊法之規定，舊法規定並非較有利於被告，依刑法第
    2條第1項本文之規定，應適用行為時之法律，即適用修正前
    刑法第55條牽連犯之規定，從一重處斷。
二、連續犯：
    刑法第56條業經修正，已刪除連續犯之規定，此刪除雖非犯
    罪構成要件之變更，但顯已影響行為人刑罰之法律效果，自
    屬法律有變更。本件依舊法適用之結果，多次犯行為連續犯
    ，以一罪論，而依新法適用之結果，因連續犯業經修法刪除
    ，犯行應論以數罪。是以，依新法第2條第1項規定，比較新
    、舊法適用後結果，以舊法較有利於被告，自應適用較有利
    之行為時法律即修正前刑法第56條論以連續犯。
三、刑法第47條累犯：
    原刑法47條有關累犯之規定，移列為同法第47條第1項，並
    修正為「受徒刑之執行完畢，或一部之執行而赦免後，5年
    以內『故意』再犯有期徒刑以上之罪者，為累犯」，則「過
    失犯」即無累犯規定之適用，惟就「故意犯」之適用並無二
    致，查本件被告係故意再犯本案之罪，是依修正前、後之刑
    法第47條規定，均成立累犯，適用修正後之規定，對於被告
    並無較有利之情形，應適用修正前之刑法第47條之規定。
四、刑法第51條第5款：
    受刑人於裁判確定前犯數罪，其中1罪於民國95年7月1日之
    前犯之，而刑法第51條第5款已於94年2月2日修正公布，並
    於95年7月1日施行。惟本件被告所犯各罪，無論依修正前後
    之刑法第41條第2項，經定執行刑之結果各罪均不得易科罰
    金，故上開條文就本件而言，並無適用之可能，自毋庸比較
    新舊法。至於本件合併計算宣告刑，亦無逾20年或30年之問
    題，是修正前後之刑法第51條第5款對被告而言，亦無有利
    或不利之差異。從而本件應依修正後刑法第2條第1項前段之
    規定，逕適用修正前之刑法第51條第5款，附此敘明。


司法院資訊處製作；財團法人民間司法改革基金會備份。
